臺灣屏東地方法院刑事判決　　　　　　　 100年度易字第65號
公　訴　人　臺灣屏東地方法院檢察署檢察官
被　　　告　吳崇清
上列被告因竊盜案件，經檢察官提起公訴（99年度偵字第8400號
），本院判決如下：
    主  文
吳崇清犯攜帶兇器、毀壞安全設備竊盜罪，累犯，處有期徒刑捌
月，未扣案之老虎鉗壹支沒收。
    事  實
一、吳崇清前於民國98年間，因公共危險案件，經本院以97年度
    交簡字第965 號判決判處有期徒刑3 月確定，於98年8 月19
    日執行完畢。猶不知悔改，意圖為自己不法之所有，於99年
    5 月28日凌晨3 時40分許，騎乘其向不知情之王素珍購買車
    號PMP-675 號機車，至屏東縣瑪家鄉○○村○○路「可勒可
    琉璃工作室」，持其所有客觀上對於人之生命、身體構威脅
    可供兇器使用之老虎鉗1 支，破壞該工作室外客觀上為安全
    設備之鐵鍊圍籬後，入內竊取孫瑞珠所有之飲料封口機1 台
    （價值新臺幣【以下同】8 千元），得手後，騎乘上開機車
    正欲離去時，適盧士傑騎乘機車搭載楊仁豪經過目擊，並記
    下車牌號碼報警，經警依上開車牌號碼循線查獲，始悉上情
    。
二、案經孫瑞珠訴由屏東縣政府警察局內埔分局報請臺灣屏東地
    方法院檢察署檢察官偵查起訴。
    理  由
一、按被告以外之人於審判外之陳述，雖不符前4 條之規定，而
    經當事人於審判程序同意作為證據，法院審酌該言詞陳述或
    書面陳述作成時之情況，認為適當者，亦得為證據。當事人
    、代理人或辯護人於法院調查證據時，知有第159 條第1項
    不得為證據之情形，而未於言詞辯論終結前聲明異議者，視
    為有前項之同意，刑事訴訟法第159 條之5 定有明文。本判
    決下列所引用具傳聞證據性質之證據，檢察官及被告均未爭
    執其證據能力，亦未於本案言詞辯論終結前對證據能力聲明
    異議，依上開規定，視為被告同意作為證據，且本院審酌該
    等證據作成時之情況並無何不當或瑕疵之情事，認均有證據
    能力。
二、訊之被告吳崇清矢口否認有何竊盜犯行，辯稱：伊係於99年
    6 月8 日或9 日才有上開懸掛PMP-675 號機車可騎乘，伊於
    數年前向訴外人王素珍購買PMP-675 號機車，買了機車要修
    理時，但機車行說機車龍骨壞了沒有辦法修理，後來我就把
    機車車牌拔下放著，伊沒有為本件竊盜犯行云云。經查：
(一)、被害人孫瑞珠經營設於屏東縣瑪家鄉○○村○○路「可勒可
    琉璃工作室」於99年5 月28日凌晨3 時40分許，遭一名騎乘
    車號PMP-675 號機車之人，持老虎鉗，破壞該工作室外之鐵
    鍊圍籬，入內竊取孫瑞珠所有之飲料封口機1 台，得手後，
    騎乘上開機車正欲離去時，經證人盧士傑、楊仁豪目擊後報
    警而查獲車號PMP-675 號機車之事實，業據證人即被害人孫
    瑞珠、證人楊仁豪、盧士傑於警詢中證述在卷，並有可勒可
    琉璃工作室現場照片4 張在卷可按，證人楊仁豪於檢察官偵
    訊時結證：在99年5 月28日凌晨3 時40分許，我與盧士傑去
    買飲料，看到一台摩托車，那個人將封口機放在機車前面腳
    踏墊上，然後掉落到地面，並且掉落一支老虎鉗，我與盧士
    傑就想過去幫忙，經過飲料店門口，發現飲料店的鎖被剪開
    ，我覺得他是小偷，就回頭報警，那個人戴著全罩式安全帽
    ，身高168 至170 公分左右，年紀約30幾歲，身材是瘦的，
    穿卡其褲，黑色的大風衣外套，我當時有記他的車牌，就是
    PMP-675 號等語（偵卷第37-38 頁）。證人盧士傑於偵訊時
    亦結證：在99年5 月28日凌晨3 時40分許，我與楊仁豪去買
    東西，看到一個人在行竊，一開始看到他在一家店前面，我
    們覺得不對勁，就再騎回來，看到他抱著一台封口機，放在
    摩托車腳踏墊，後來掉下來，他又抱回機車上放，並發現有
    東西從他身上掉出來，他戴全罩式安全帽，穿的衣服及車牌
    在警詢時有說，由我用楊仁豪的手機報警，我當時有把他的
    車牌記起來等語（偵卷第38頁）。證人楊仁豪於本院審理中
    亦結證：在99年5 月28日上午3 時40分在「可勒可琉璃工作
    室」看到有人搬東西，當時我們要去買東西，看到路上有一
    個人在「可勒可琉璃工作室」搬東西，他帶全罩式安全帽搬
    東西上車，我們發現不對，「可勒可琉璃工作室」的門被剪
    開，那個人他手上拿油壓剪刀的東西，他一直看個我們，我
    們怕他攻擊所以就離開「可勒可琉璃工作室」，我當時將車
    牌號碼記錄到我的手機，機車是三陽豪邁125 黑色機車，他
    把封口機的東西弄上車就離開，我們看到車牌號碼就報警，
    他載好東西就跑掉了，他穿長袖、長褲、安全帽，沒有看清
    楚（是否年輕人），我們記得他的車牌號碼，應該不是年輕
    人，那個人的臉孔沒有看清楚，因為他帶全罩式安全帽，而
    且面罩也是黑色的，沒有看清楚等語（本院卷第53-54 頁）
    。另證人盧士傑於本院審理中亦結證：99年5 月28日在瑪家
    鄉○○村○○路「可勒可琉璃工作室」發生竊盜案是我跟楊
    仁豪打電話報案，我看到穿風衣頭帶全罩式安全帽，把東西
    搬到車子上，我有記下車號，就是給警察的車號，車牌確定
    沒有錯誤，那人約170 公分，頭戴安全帽，身裁蠻胖，那時
    候燈光很黑暗，他是在暗的地方行竊，我們在那邊看十至十
    五分鐘，對方有看我，也不管我們等語在卷（本院卷第67頁
    ），是「可勒可琉璃工作室」之封口機係遭一名騎乘車號
    PMP-675 號機車之人所竊取之事實，堪以認定。
(二)、車號PMP-675 號機車係三陽牌124CC ，於83年7 月出廠，原
    係孫國華所有，於97年間由孫國華之母親王素貞以1000元售
    予被告吳崇清，但未辦理過戶手續乙節，有車號查詢重型機
    車車籍1 紙附卷（警卷第27頁），並據證人王素貞、孫國華
    於警詢證述明確（警卷第9-12頁、21-22 頁）。又被告於本
    院審理中亦陳稱：PMP-675 號機車之車牌自買來後均放在家
    裡沒有借人等語（本院卷第30、69頁），堪認該機車及車牌
    均由被告保管，並無失竊或出借他人使用。被告吳崇清另於
    99年6 月8 日晚上8 時許之前在屏東縣屏東市○○路某公園
    旁竊得之林協成所有之322-CCN 號機車後，將其所有之PMP-
    675 號車牌懸掛在其竊得之機車上，於99年6 月28日零時30
    分許，駕駛上開所竊得之車號322-CCN 號機車，但懸掛PMP-
    675 號車牌之機車，行經屏東縣屏東市○○路580 號前，為
    警執行巡邏勤務查獲，並扣得上開322-CCN 號機車之車身一
    輛（已發還被害人林協成），被告吳崇清於另案訴外人韓麟
    是否涉犯竊盜罪之犯行，於檢察官偵訊時供前具結而虛偽陳
    述上開322-CCN 號機車係韓麟所竊取，所涉犯偽證及竊盜罪
    ，亦經本院於100 年5 月27日以100 年訴字第542 號分別判
    處有期徒刑4 月、5 月，定應執行刑有期徒刑7 月等情，有
    本院100 年度訴字第542 號判決1 份附審可按，是上開322-
    CCN 號機車係被告吳崇清另於99年6 月8 日所竊取亦堪認定
    。又322-CCN 號機車既係於99年6 月8 日所竊取，被告吳崇
    清自不可能騎乘該322-CCN 號機車，懸掛PMP- 675號車牌為
    本件竊盜犯行，公訴意旨認被告吳崇清係騎乘322-CCN 號機
    車行竊盜，尚有誤會。被告吳崇清於警詢、檢察官偵訊中供
    稱322-CCN 號機車係韓麟所竊取，伊再改懸PMP-675 號云云
    ，顯係嫁禍予韓麟，以掩飾其竊盜犯行，且亦與事實不符，
    益證被告吳崇清畏罪情虛。
(三)、被告吳崇清向王素珍購買之PMP-675 號機車係83年7 月出廠
    ，距本件竊盜案發時雖已近16年，惟並無證據證明該機車已
    不堪使用或無法修理，況證人楊仁豪於本院審理中明確證述
    本件竊取封口機之人所騎之機車是三陽豪邁125 黑色機車，
    與王素珍售予被告吳崇清之機車車型、廠牌完全符合，另證
    人盧士傑於警詢及本院審理中均指認所目睹之機車與王素珍
    所出售之機車型號相同無訛（本院卷第67頁、警卷第27頁）
    ，又案發當時現場之燈光固然很暗，但證人楊仁豪、盧士傑
    在該處看約十至十五分鐘，且立即將該車號輸入手機，亦顯
    無將車牌號碼看錯、記錯之可能。證人楊仁豪、盧士傑二人
    對所目擊之行為人之外觀、身材、穿著之描述，固略有出入
    ，惟當時正值深夜，燈光甚暗，且該行為人係帶全罩式安全
    帽，而且面罩亦是黑色，楊仁豪、盧士傑二人自難清楚看清
    該人之外觀、身材等特徵，是亦無從據為有利於被告之認定
    。
(四)、綜上所述，PMP-675 號機車及其車牌既係被告吳崇清所有，
    且從購入迄今，均係被告吳崇清保管，亦未借予他人，且依
    楊仁豪、盧士傑之證述，足以認定係被告吳崇清駕駛該PMP-
    675 號機車竊取孫瑞珠所有之飲料封口機無訛。被告吳崇清
    所辯與其在本院100 年度字第542 號案件之供述不符，顯係
    事後卸責之詞，不足採信。本件事證明確，被告吳崇清上開
    攜帶兇器、毀壞安全設備竊盜犯行堪予認定。
三、
(一)、按刑法第321條第1項第3款之攜帶兇器竊盜罪，係以行為人
    攜帶兇器竊盜為其加重條件，此所謂兇器，其種類並無限制
    ，凡客觀上足對人之生命、身體安全構成威脅，具有危險性
    之兇器均屬之，且祇須行竊時攜帶此種具有危險性之兇器為
    已足，並不以攜帶之初有行兇之意圖為必要，最高法院79年
    台上字第5253號判例意旨可資參照。被告吳崇清行竊當時，
    掉落一支老虎鉗，且可勒可琉璃工作坊外面有以鐵鍊圍籬圍
    繞，非以金屬鐵剪或老虎鉗之類之工具，顯無從入內行竊及
    破壞圍籬，業據證人楊仁豪、盧士傑分別證述在卷，並有現
    場照片4張在卷可按。是被告吳崇清確係攜帶客觀上對人之
    生命、身體安全構成威脅而具有危險性之兇器老虎鉗行竊無
    訛。
(二)、被告吳崇清行為後，刑法第321條第1項已於100年1月26日修
    正公布，並於100年1月28日生效。修正前規定為「犯竊盜罪
    而有左列情形之一者，處6月以上、5年以下有期徒刑：一於
    夜間侵入住宅或有人居住之建築物、船艦或隱匿其內而犯之
    者。二毀越門扇、牆垣或其他安全設備而犯之者。三攜帶兇
    器而犯之者。四結夥三人以上而犯之者。五乘火災、水災或
    其他災害之際而犯之者。六在車站或埠頭而犯之者。」修正
    後則規定「犯竊盜罪而有下列情形之一者，處六月以上、五
    年以下有期徒刑，得併科新臺幣十萬元以下罰金：一侵入住
    宅或有人居住之建築物、船艦或隱匿其內而犯之者。二毀越
    門扇、牆垣或其他安全設備而犯之者。三攜帶兇器而犯之者
    。四結夥三人以上而犯之者。五乘火災、水災或其他災害之
    際而犯之者。六在車站、埠頭、航空站或其他供水、陸、空
    公眾運輸之舟、車、航空機內而犯之者。」，經比較上開修
    正前後條文之規定，可知攜帶兇器、毀壞安全設備竊盜罪之
    法定本刑，修正後增加得併科新臺幣10萬元以下之罰金刑，
    故被告吳崇清上開攜帶兇器、毀壞安全設備竊盜犯行顯以修
    正前之規定較有利於被告，自應依修正後刑法第2條第1項規
    定，適用行為時即修正前刑法第321條第1項之規定。
(三)、核被告吳崇清所為，係犯修正前刑法第321 條第1 項第2 款
    、第3 款之攜帶兇器、毀壞安全設備竊盜罪。被告吳崇清前
    於98年間，因公共危險案件，經本院以97年度交簡字第965
    號判決判處有期徒刑3 月確定，於98年8 月19日執行完畢之
    事實，有臺灣高等法院被告前案紀錄表1 份附卷可按，其於
    受徒刑之執行完畢，5 年以內故意再犯本件有期徒刑以上之
    罪，為累犯，應依刑法第47條第1 項之規定加重其刑。爰審
    酌被告不思正當努力工作營生，為貪念引誘圖取不勞而獲，
    竟竊取他人財物，為自己之些許利益，對被害人所造成之損
    害非小，犯後未能坦承犯行，態度不佳等一切情狀，量處如
    主文所示之刑。又被告行竊所用之老虎鉗1 支，係被告攜帶
    兇器犯竊盜罪時所攜帶之兇器，且為被告所有，雖未扣案，
    但無證據證明業已滅失，應依刑法第38條第1 項第2 款宣告
    沒收之。
據上論斷，應依刑事訴訟法第284 條之1 、第299 條第1 項前段
，刑法第2 條第1 項前段、修正前刑法第321 條第1 項第2 款、
第3 款、刑法第47條第1 項、第38條第1 項第2 款，判決如主文
。
本案經檢察官劉昀到庭執行職務。
中    華    民    國   100    年    7     月    7     日
                  刑事第二庭  法  官  涂裕洪
以上正本證明與原本無異。
如不服本判決，應於判決送達後10日內，向本院提出上訴狀。
中    華    民    國   100    年    7     月    7     日
                              書記官  卓春成
附錄論罪科刑法條：
修正前刑法第321條（加重竊盜罪）
犯竊盜罪而有左列情形之一者，處 6 月以上、 5 年以下有期徒
刑：
一  於夜間侵入住宅或有人居住之建築物、船艦或隱匿其內而犯
    之者。
二  毀越門扇、牆垣或其他安全設備而犯之者。
三  攜帶兇器而犯之者。
四  結夥三人以上而犯之者。
五  乘火災、水災或其他災害之際而犯之者。
六  在車站或埠頭而犯之者。
前項之未遂犯罰之。